臺灣臺東地方法院民事裁定
                                   110年度消債更字第37號
聲  請  人  陳芷葳（原名陳韋伶）


代  理  人  羅文昱律師（法律扶助）
上列聲請人聲請更生事件，本院裁定如下：
    主    文
聲請人應於本裁定送達後十四日內補正及陳報如附件所示事項到
院。逾期未補正即駁回聲請。
    理    由
一、按聲請更生或清算，徵收聲請費新臺幣（下同）1,000 元；
    郵務送達費及法院人員之差旅費不另徵收，但所需費用超過
    應徵收之聲請費者，其超過部分，依實支數計算徵收；前項
    所需費用及進行更生或清算程序之必要費用，法院得酌定相
    當金額，定期命聲請人預納之，逾期未預納者，除別有規定
    外，法院得駁回更生或清算之聲請；聲請更生或清算不合程
    式或不備其他要件者，法院應以裁定駁回之，但其情形可以
    補正者，法院應定期間先命補正，消費者債務清理條例第6
    條、第8條分別定有明文。
二、本件聲請人聲請更生，尚應補正如附件所示事項，爰定期命
    補正，如逾期未補正，則駁回其聲請。
中　　華　　民　　國　　110 　年　　8 　　月　　10　　日
                  民事第一庭  法　官　施伊玶
以上正本證明與原本無異。　　　　　　　　　
本裁定不得抗告。
中　　華　　民　　國　　110 　年　　8 　　月　　10　　日
                              書記官  張坤校
附件：
一、聲請人應預納必要費用即郵務送達費3,300元（10×43×10－1,
    000＝3,300），該筆費用係預繳，如有剩餘則退還予聲請人
    。
二、請聲請人陳報目前任職之公司名稱、工作地點及工作內容各
    為何並提出最新之勞工保險被保險人投保資料表，以及其自
    民國108年7月28日起至110年7月27日止之每月實際所得來源
    、數額（含薪資、佣金、獎金、津貼及補助），及與其相符
    之證明文件資料、薪資單或薪資轉帳帳戶之存摺封面暨內頁
    明細影本（須附完整清晰封面暨內頁明細且補登資料至聲請
    人依本裁定提出陳報狀之前一日止）。
三、請聲請人提出最新之戶籍謄本（記事欄勿省略）。
四、請聲請人提出最新之財團法人金融聯合徵信中心當事人綜合
    信用報告債務清理條例前置協商專用債權人清冊。
五、請聲請人提出109 年度之綜合所得稅各類所得資料清單暨最
    新之全國財產稅總歸戶財產查詢清單，以及受扶養人陳○○○
    （99年6月19日生）、陳○○○（101年1月31日生）、陳○○（10
    2年6月13日生）之109年度之綜合所得稅各類所得資料清單
    暨其等最新之全國財產稅總歸戶財產查詢清單及扶養費支出
    之相關證明文件。另請釋明受扶養人是否尚有其他扶養義務
    人，並敘明其他扶養義務人之姓名、與受扶養人之關係及其
    分擔金額或不能扶養之原因；聲請人如有受扶養之情形，亦
    釋明之。
六、請就聲請人陳報之債權人「仲信資融股份有限公司」部分，
    詳細說明債務發生之原因、尚未清償之金額，並提出完整之
    債權證明（如執行名義、借貸契約暨金流證明等）。
七、請說明聲請人及受扶養人受扶養人陳○○○（99年6月19日生）
    、陳○○○（101年1月31日生）、陳○○（102年6月13日生）是
    否領有社會補助、津貼？如有，請說明每月領取金額及領取
    期限，並提出相關證明文件（如政府機關補助公文、完整清
    晰封面暨內頁明細且補登資料至本裁定送達之日後之受補助
    存摺影本、補助款申請書函等）。
八、聲請人應提出其最近5 年內從事國內外股票、期貨、基金或
    其他金融商品之投資交易明細及證明文件，及於各金融機構
    、郵局、農漁會信用部最近2 年之存摺（含證券存摺）完整
    影本（需附完整清晰封面暨內頁明細並補登資料至本裁定送
    達之日後）。
九、請釋明聲請人有無以其本人、配偶或未成年子女為要保人或
    受益人，投保公保、勞保及健保以外之人壽保險、儲蓄性保
    險、投資性保險？如有，應提出保險單等相關證明文件，並
    敘明繳納保費之保險期間、保額、已繳保費之年數、每年繳
    納保費金額。
十、請聲請人確認是否以110年度臺灣省每人每月最低生活費用1
    萬3,288元之1.2倍即1萬5,946元作為「個人」之每月必要支
    出之計算（扶養費用另計）？若是，依消費者債務清理條例
    施行細則第21條之1第3項規定，就此部分即毋庸記載原因、
    種類及提出證明文件；倘聲請人欲主張其每月必要生活費高
    於該數額，應就其每月各項必要支出「確實提出實際支出之
    相關證明文件及單據」向本院陳報，並請說明各項支出之必
    要性。又消費者債務清理條例施行細則第21之1條第1項已列
    舉債務人必要支出之項目，故逾此範圍之支出，請聲請人特
    別說明其得列為必要生活費用之原因及必要性，否則本院無
    從可證為聲請人之必要支出項目，自不得列入計算必要生活
    費用數額。
十一、請說明聲請人是否有遭法院強制執行？如是，目前執行情
      況為何（是否遭扣薪、清償情形為何）？是否業已執行完
      畢？並應提出相關證明文件（如有法院公文及扣薪明細亦
      請一併提出）。
十二、請說明聲請更生前2 年有無任何無償行為，有害及債權人
      之權利者。
十三、請說明聲請更生前2 年有無任何有償行為，於行為時明知
      係有害及債權人之權利，且受益人於受益時亦知其情事。
十四、請說明有無雙務契約尚未履行完畢，如有請敘明其契約成
      立生效之時間、相對人、履行期與契約內容。
十五、請聲請人詳實說明債務發生原因並具體釋明債務有何不能
      清償或不能清償之虞之情事。